臺灣板橋地方法院刑事判決　　　　　　　96年度訴緝字第65號
公　訴　人　臺灣板橋地方法院檢察署檢察官
被　　　告　甲○○
　　　　　　　　　　（另案於臺灣臺北看守所羈押中）
指定辯護人　本院公設辯護人湯明純
上列被告因槍砲彈藥刀械管制案件，經檢察官提起公訴（94年度
偵字第9235號），本院判決如下：
    主  文
甲○○未經許可持有可發射子彈具有殺傷力之改造手槍，處有期
徒刑年貳月，併科罰金新臺幣拾萬元，罰金如易服勞役，以新
臺幣壹仟元折算壹日。
扣案仿BERETTA 廠84型半自動手槍製造具殺傷力改造90手槍貳枝
（槍枝管制編號0000000000、0000000000號，共含彈匣貳個）、
仿COLT廠CALIBER25 型半自動手槍製造具殺傷力之改造點22手槍
壹枝（槍枝管制編號0000000000號，含彈匣壹個）、土造子彈壹
枚，均沒收。
    事  實
一、甲○○曾於民國89年間因施用毒品，經本院以89年度易字第
    1784號判處有期徒刑6 月確定，另因偽造文書案件，經本院
    以89年度重簡字第222 號判處有期徒刑3 月，上開2 罪經裁
    定定應執行刑有期徒刑8 月（其中偽造文書有期徒刑3 月先
    於89年11月30日執行易科罰金，故應入監執行5 月）。甲○
    ○又於90年間施用毒品，經本院以91年度訴字1089號判決判
    處有期徒刑10月確定、及以91年度易字第2953號判決判處有
    期徒刑8 月確定；又因妨害兵役案件，經本院以90年度訴字
    第1062號判決判處有期徒刑4 月確定。上開有期徒刑8 月（
    毒品、偽造文書定執行刑部分）、10月、4 月等3 罪，再經
    裁定定應執行刑有期徒刑1 年6 月，甲○○入所執行強制戒
    治至91年9 月3 日期滿，轉入監執行前開有期徒刑1 年6 月
    （扣除偽造文書業已易科罰金之有期徒刑3 月）、及接續執
    行毒品部分有期徒刑8 月（91年度易字第2953號），至93年
    1 月20日縮短刑期假釋（殘刑有期徒刑5 月14日）。甲○○
    於假釋期間又因妨害兵役，經本院以93年度簡字第4726號判
    決判處有期徒刑5 月，另經撤銷假釋，其入監執行殘刑有期
    徒刑5 月14日，於94年11月10日執行完畢，妨害兵役有期徒
    刑5 月部分則於94年6 月30日易科罰金執行完畢（本案不構
    成累犯）。
二、甲○○明知具有殺傷力之改造手槍及子彈，屬槍砲彈藥刀械
    管制條例管制之物，非經許可，不得製造、持有，竟於94年
    4 月間某日，在臺北市西門町獅子林「華山論槍」模型店，
    以總價新臺幣（下同）37,000元之價格，向年籍不詳綽號「
    佳昌」之人，購入仿BERETTA 廠84型半自動手槍製造具殺傷
    力改造90手槍2 枝（槍枝管制編號0000000000、0000000000
    號，均含彈匣）、仿COLT廠CALIBER25 型半自動手槍製造具
    殺傷力之改造點22手槍1 枝（槍枝管制編號0000000000號，
    含彈匣），以及具殺傷力之土造子彈5 枚（起訴書誤載為3
    枚），而非法持有上開槍、彈，並曾自行試射子彈2 枚。嗣
    於94年5 月27日16時30分許，在臺北縣新莊市○○路103 號
    商店內為警查獲，並於商店前停放之甲○○所使用車牌號碼
    ZV-1558 號自用小客車內扣得90手槍2 枝、點22手槍1 枝、
    子彈3 顆等物。
三、案經臺北縣政府警察局新莊分局報請臺灣板橋地方法院檢察
    署檢察官偵查起訴。
    理  由
一、本件檢察官除提出被告甲○○於警、偵訊之自白，以及被告
    於上開時、地經警搜索後扣押之槍枝做為證據外，復提出前
    開槍枝之鑑定報告。而本案搜索，係經被告自願性同意受搜
    索而進行之程序，搜索中查得之槍枝，亦經被告確認後扣押
    ，有卷附自願受搜索同意書、搜索扣押筆錄、扣押物品目錄
    表、扣押物品收據等為據，足認本件搜索、扣押程序合法，
    所扣得之槍枝有證據能力。至於內政部警政署刑事警察局對
    於扣案槍枝所為之鑑定報告，被告與指定辯護人亦無證據能
    力之爭執，是上開鑑定報告亦應認為有證據能力，合先敘明
    。
二、訊據被告坦承於94年4 月間某日，在臺北市西門町獅子林「
    華山論槍」模型店，以37,000元之價格，向年籍不詳綽號「
    佳昌」之人，購入仿BERETTA 廠84型半自動手槍製造具殺傷
    力改造90手槍2 枝（槍枝管制編號0000000000、0000000000
    號）、仿COLT廠CALIBER25 型半自動手槍製造具殺傷力之改
    造點22手槍1 枝（槍枝管制編號0000000000號），以及具殺
    傷力之土造子彈3 枚，而未經許可持有之事實。核與警方於
    94年5 月27日執行搜索之扣押情形相符，有搜索、扣押筆錄
    、扣押物品目錄表、扣押物品收據、照片等在卷為據。又上
    開槍枝經送請內政部警政署刑事警察局鑑驗，確認扣案仿
    BERETTA 廠84型半自動手槍製造具殺傷力改造90手槍2 枝（
    槍枝管制編號0000000000、0000000000號，均含彈匣）、及
    仿COLT廠CALIBER25 型半自動手槍製造具殺傷力之改造點22
    手槍1 枝（槍枝管制編號0000000000號，含彈匣），均係玩
    具手槍換裝土造金屬槍管改造而成，機械性能良好，可擊發
    適用子彈，具有殺傷力；另土造子彈3 枚，具有金屬彈頭，
    共試射2 顆，均有殺傷力，有該局94年5 月27日刑鑑字第
    0940083834號鑑定書在卷可稽。綜上開事證，被告未經許可
    持有具殺傷力之改造手槍及子彈之犯行明確，應依法論處。
三、核被告所為，係犯槍砲彈藥刀械管制條例第8 條第4 項之持
    有其他可發射子彈具殺傷力之槍枝罪、同條例第12條第4 項
    之持有子彈罪。被告以一行為同時持有槍枝、子彈，為想像
    競合犯，應從一重之持有槍枝罪處斷。本院審酌被告犯罪後
    坦承犯行，及其犯罪情狀，素行不佳、犯罪目的、犯罪手段
    、所生危害等一切情狀，量處如主文所示之刑。被告行為後
    ，刑法第42條第2 項前段由修正前規定：「易服勞役以（銀
    元）一元以上三元以下折算一日。」及當時之罰金易服勞役
    折算標準所規定就其原定數額提高為一百倍折算一日，則本
    件被告行為時之易服勞役折算標準，應以銀元三百元折算一
    日，即新臺幣九百元折算一日，業已修正為95年7 月1 日公
    布施行之刑法第42條第3 項前段：「易服勞役以新臺幣一千
    元、二千元或三千元折算一日。」比較修正前後之易服勞役
    折算標準，以修正後之規定，較有利於被告，則應依刑法第
    2 條第1 項後段規定，適用修正後之刑法第42條第3 項前段
    規定，就宣告罰金刑部分，定如易服勞役之折算標準。扣案
    仿BERETTA 廠84型半自動手槍製造具殺傷力改造90手槍2 枝
    （槍枝管制編號0000000000、0000000000號，均含彈匣）、
    仿COLT廠CALIBER25 型半自動手槍製造具殺傷力之改造點22
    手槍1 枝（槍枝管制編號0000000000號，含彈匣），以及具
    殺傷力之土造子彈1 枚，屬違禁物，應一體適用現行刑法第
    38條第1 項第1 款規定宣告沒收；另經鑑驗試射之子彈2 枚
    ，業已失去子彈結構而不再屬違禁物，自不另為沒收之宣告
    。
四、不另為無罪諭知部分：
  (一)公訴意旨另以：被告於94年4 月間在上開時、地係先以總價
    37,000元之價格，購入無殺傷力之玩具手槍3 把，再於94年
    4 月中旬某日，在臺北縣板橋市門牌號碼不詳之「總動員」
    KTV 某包廂內，將上開3 枝玩具槍，交付與「佳昌」，由「
    佳昌」將上開3 枝手槍換裝土造金屬槍管，製造成為可發射
    子彈具殺傷力之90及點22槍枝，改造完成後於同年5 月初，
    「佳昌」再於同一地點，將改造完成之手槍連同土造子彈3
    顆交付與被告持有之。認被告與「佳昌」共犯槍砲彈藥刀械
    管制條例第8 條第1 項之製造槍枝罪嫌。
  (二)公訴意旨認被告涉有製造槍枝罪嫌，無非係以被告於警詢中
    及偵查中之自白為依據。惟被告之自白不得作為有罪判決之
    唯一證據，刑事訴訟法第156 條第2 項定有明文。本件被告
    雖於警、偵訊中曾自白有委託「佳昌」換裝槍管之事實，惟
    檢察官所舉之其他事證，僅足證明被告未經許可持有具殺傷
    力之槍、彈之事實，不能證明被告曾委託「佳昌」將原無殺
    傷力之玩具手槍改製為有殺傷力之手槍，憑被告自白即論以
    較重之製造槍枝罪，證據自有未足。
  (三)且被告於警詢時、檢察官初訊時，雖均自白先於模型店內購
    買玩具槍3 把，再交由「佳昌」改造等語。惟被告僅購買無
    殺傷力之手槍3 把，竟需價37,000元，已與常情有違。而「
    佳昌」為被告換裝槍管改製、復給予具殺傷力之子彈數枚，
    反而不需任何代價，亦與常理不符。是被告於本院審判中所
    辯：係玩具店之店員「佳昌」將槍枝改製完成，伊以總價共
    37,000元（10,000元為改製費用）代價購入，與事理相符，
    較其於警、偵訊中所述為可採。
  (四)而被告委請「佳昌」改造槍管，雖為被告於本院審判中所自
    承在卷，惟被告供承購買3 支槍枝之價格為27,000元，因為
    「佳昌」說如果換槍管威力較大，所以再加10,000元改造槍
    管等語（見本院96年4 月2 日準備程序筆錄）。雖被告確實
    有請「佳昌」換槍管，惟仍不能證明「佳昌」係將無殺傷力
    之玩具手槍改製為有殺傷力之手槍。換言之，依卷附證據，
    不能證明「佳昌」係將有殺傷力之改造手槍增強威力，或係
    將無殺傷力之玩具手槍改造為有殺傷力之手槍，是憑被告於
    本院中之供述論以製造手槍罪，亦有合理可疑之處，自不能
    為不利於被告之推定。且衡以常情，被告原以27,000元購買
    手槍3 把，價格非低，應非單純購買玩具手槍，可見綽號「
    佳昌」之人應係將原有殺傷力之手槍以換裝槍管之方式增強
    威力。是起訴書認定被告與「佳昌」有共同改造槍枝之犯行
    ，自非妥適。
  (五)又退步言之，本案亦無任何證據可證明上開扣案槍枝之原始
    狀況，「佳昌」雖受被告之託換裝槍管，究竟「佳昌」有無
    換裝槍管，或僅巧言向被告訛詐金錢，仍有合理可疑之處。
    本件於事證未明之下，亦不能僅憑被告於警、偵訊之自白，
    在欠缺補強證據之下逕論以改造槍枝罪。是被告改造槍枝之
    犯行不能證明，惟此部分與本院前開論罪科刑之持有槍枝罪
    部分，有行為階段之實質上一罪關係，為本院前開判決效力
    所及，是不另為無罪之諭知，附此敘明。
據上論斷，應依刑事訴訟法第299 條第1 項前段，槍砲彈藥刀械
管制條例第8 條第4 項、第12條第4 項，刑法第11條前段、第2
條第1 項但書、第55條、修正後刑法第42條第2 項、第38條第1
項第1 款，判決如主文。
本案經檢察官靳開聖到庭執行職務。
中　　華　　民　　國　　96　　年　　5 　　月　　22　　日
                  刑事第十二庭  審判長法  官   徐蘭萍
                                      法  官   林淑婷
                                      法  官   林漢強
上正本證明與原本無異。
如不服本判決應於送達後10日內向本院提出上訴狀。
                                      書記官   曾千庭
中　　華　　民　　國　　96　　年　　5 　　月　　22　　日
附錄本案所犯法條全文
槍砲彈藥刀械管制條例第8條
未經許可，製造、販賣或運輸鋼筆槍、瓦斯槍、麻醉槍、獵槍、
空氣槍或第四條第一項第一款所定其他可發射金屬或子彈具有殺
傷力之各式槍砲者，處無期徒刑或五年以上有期徒刑，併科新臺
幣一千萬元以下罰金。
未經許可，轉讓、出租或出借前項所列槍枝者，處五年以上有期
徒刑，併科新臺幣一千萬元以下罰金。
意圖供自己或他人犯罪之用，而犯前二項之罪者，處無期徒刑或
七年以上有期徒刑，併科新臺幣一千萬元以下罰金。
未經許可，持有、寄藏或意圖販賣而陳列第一項所列槍枝者，處
三年以上十年以下有期徒刑，併科新臺幣七百萬元以下罰金。
第一項至第三項之未遂犯罰之。
槍砲彈藥刀械管制條例第12條
未經許可，製造、販賣或運輸子彈者，處一年以上七年以下有期
徒刑，併科新台幣五百萬元以下罰金。
未經許可，轉讓、出租或出借子彈者，處六月以上五年以下有期
徒刑，併科新台幣三百萬元以下罰金。
意圖供自己或他人犯罪之用，而犯前二項之罪者，處三年以上十
年以下有期徒刑，併科新台幣七百萬元以下罰金。
未經許可，持有、寄藏或意圖販賣而陳列子彈者，處五年以下有
期徒刑，併科新台幣三百萬元以下罰金。
第一項至第三項之未遂犯罰之。
